臺灣桃園地方法院刑事判決　　　　　　　　　　　　　九十一年度交簡上字第九號
　　上　訴　人
　　即　被　告　甲○○
右列上訴人因過失傷害案件，不服本院中壢簡易庭九十年度壢交簡字第二六三號，中
華民國九十年十月二十五日第一審判決（聲請簡易判決處刑案號：九十年度偵字第一
七０二號），提起上訴，本院管轄之第二審地方法院合議庭判決如左：
    主  文
上訴駁回。
甲○○緩刑貳年。
    事  實
一、甲○○於民國八十九年九月二十七日十二時二十分許，駕駛車號七Ｆ－一四七三
    號自小貨車（聲請簡易判決處刑書誤載為自小客車），由桃園縣中壢市○○路八
    九七號前之路旁，欲倒車進入莊敬路車道上，本應注意汽車倒車時，應顯示倒車
    燈光或手勢後，謹慎緩慢後倒，並應注意其他車輛及行人，而依當時日間天晴、
    柏油路面平坦、無障礙物、視距良好等情況，又無不能注意之情形，竟疏未注意
    前開規定，於倒車前未確實注意莊敬路上其他車輛之行駛狀況，貿然從路邊倒車
    後退，適乙○○騎乘ＨＷＦ－三四三號機車沿莊敬路行經該地，亦疏未注意車前
    狀況，並隨時採取必要安全措施，以致見狀避煞不及，而撞上甲○○所駕駛之自
    小貨車左後方，乙○○因而受有臉部擦傷、右膝擦傷、左膝鈍挫傷等傷害。
二、案經乙○○訴由桃園縣警察局中壢分局報請台灣桃園地方法院檢察署檢察官聲請
    簡易判決處刑。
    理  由
一、訊據被告甲○○對於在右揭時、地與告訴人乙○○所騎乘之機車發生擦撞之事實
    坦承不諱，於本院審理時並自承就本件車禍之發生有過失，惟辯稱告訴人亦與有
    過失云云。經查：右揭事實，業據告訴人乙○○指訴綦詳，並有警製道路交通事
    故調查報告表及現場照路況片四幀、行政院衛生署桃園醫院診斷證明書附卷可稽
    。又按汽車倒車時，應顯示倒車燈光或手勢後，謹慎緩慢後倒，並應注意其他車
    輛及行人，道路交通安全規則第一百十條第二款定有明文，被告駕車自應遵守上
    開規定，而依當時日間天晴、柏油路面平坦、無障礙物、視距良好等情況，並無
    不能注意之情事，亦有上開調查報告表在卷足稽，被告顯無不能注意之情事，詎
    其竟疏於注意而肇事，致告訴人乙○○受有臉部擦傷、右膝擦傷、左膝鈍挫傷等
    傷害，其顯有過失，堪予認定，而告訴人因本件車禍致受前開所述之傷害，已如
    前述，是被告之過失行為與告訴人之受傷間具有相當因果關係。至告訴人騎乘機
    車亦疏未依道路交通安全規則第九十四條第三項之規定，注意車前狀況，並隨時
    採取必要安全措施，而與被告所駕駛而正在倒車之車牌號碼七Ｆ－一四七三號自
    小貨車發生擦撞，亦同為本件車禍肇事之原因，告訴人亦與有過失，因此，被告
    辯稱告訴人亦有過失一節，是有依據，惟刑事責任係對於反社會行為所加之公法
    上之制裁，不若民事責任係專以填補損害為目的，因此並無過失相抵之適用，而
    消長已發生之刑事責任之餘地，是告訴人之與有過失，並不影響被告罪責之成立
    。本件事證明確，被告之過失傷害犯行洵堪認定，應予依法論科。
二、核被告所為，係犯刑法第二百八十四條第一項前段之過失傷害罪。又按，被告行
    為後，原刑法第四十一條有關易科罰金折算標準之規定，業於九十年一月四日經
    立法院三讀修正通過，嗣於同年月十日經總統公布施行在案，依修正後刑法第四
    十一條第一項前段規定「犯最重本刑為『五』年以下有期徒刑以下之刑之罪，而
    受六月以下有期徒刑或拘役之宣告，因身體、教育、職業、家庭之關係或其他正
    當理由，執行顯有困難，得以一元以上三元以下折算一日，易科罰金。」，經與
    修正前舊法相較，新法之規定於被告並無不利，按諸刑法第二條第一項前段之規
    定，應適用修正後刑法第四十一條有關易科罰金折算標準之規定諭知易科罰金。
    原審以事證明確，依刑事訴訟法第四百四十九條第一項前段，刑法第二條第一項
    前段、第二百八十四條第一項前段、修正後第四十一條第一項前段，罰金罰緩提
    高標準條例第一條前段、第二條規定，予以論罪科刑，並諭知易科罰金之折算標
    準，認事用法並無不當，量刑亦稱妥適。被告徒託空言，指摘原判決不當，核無
    足採，其上訴為無理由，應予駁回。
三、末查被告前未曾受有期徒刑以上刑之宣告，此有台灣高等法院被告全國前案紀錄
    表一紙在卷可按，其因一時駕車疏失偶罹刑典，事後已與告訴人乙○○達成和解
    並賠償其損失，告訴人已不追究被告刑責，有桃園縣中壢市調解委員會調解筆錄
    一份在卷可稽，其經此偵審程序及科刑等教訓後，日後行車自當知所警惕，信無
    再犯之虞，本院因認前開宣告之刑以暫不執行為當，爰併宣告緩刑二年，以啟自
    新，並觀後效。
據上論斷，應依刑事訴訟法第四百五十五條之一第三項、第三百六十八條，刑法第七
十四條第一款，判決如主文。
本案經檢察官胡原龍到庭執行職務。
中      華      民      國      九十一    年      三    月    二十八    日
                                  臺灣桃園地方法院刑事第六庭
                                      審判長法  官   周 政 達
                                            法  官   簡 婉 倫
                                            法  官   林 春 鈴
右正本證明與原本無異。
不得上訴。
                                            書記官   江 世 亨
中        華        民        國   九十一   年   三   月    二十九    日
